【裁判字號】    99,交聲,205
【裁判日期】    991012
【裁判案由】    違反道路交通管理處罰條例
【裁判全文】
臺灣宜蘭地方法院交通事件裁定         99年度交聲字第205號
移
異  議  人  甲○○
上列受處分人因違反道路交通管理處罰條例案件，對於交通部公
路總局臺北區監理所宜蘭監理站於民國99年8月5日所為之處分（
原處分案號：宜監字第裁43-U00000000號），聲明異議，本院裁
定如下：
    主  文
異議駁回。
    理  由
一、按汽車駕駛人，駕車在鐵路平交道，不遵守看守人員之指示
    ，或遮斷器開始放下，或警鈴已響、閃光號誌已顯示，仍強
    行闖越者，處新臺幣（下同）6千元以上1萬2千元以下罰鍰
    ，並應接受道路交通安全講習，道路交通管理處罰條例第54
    條第1款及違反道路交通管理事件統一裁罰基準即處理細則
    分別定有明文。又依同條例第63條第1項第3款規定，汽車駕
    駛人有第54條情形者，除依原條款處罰鍰外，並予記違規點
    數3點。
二、本件受處分人即異議人甲○○於民國99年6月14日下午1時51
    分許，駕駛車號U2-1517號自用小客車，在宜蘭縣宜蘭市○
    ○路○○道因警鈴已響、閃光號誌已顯示，仍強行闖越平交
    道，經警逕行舉發，以受處分人有違反道路交通管理處罰條
    例第54條第1項之違規而掣單舉發。嗣因受處分人於舉發通
    知單上所載應到案日期前向原處分機關提出申訴，經原處分
    機關函請原舉發單位調查結果，仍認受處分人有上開超速行
    駛之違規行為，原處分機關乃於99年8月5日依道路交通管理
    處罰條例第54條第1項、（漏載第63條第1項第3款）及違反
    道路交通管理事件統一裁罰標準表之規定裁處罰鍰1萬元併
    記違規點數3點，並施以道安講習。
三、訊據受處分人固不否認有於上開時間於宜蘭縣宜蘭市○○路
    ○○道，駕駛車牌號碼U2-1517號自用小客車行經平交道等
    情，惟辯稱：當天我沒有聽到聲音，因為窗戶關起來所以沒
    有聽到，我是開到中間時才聽到警鈴在響云云。經查，受處
    分人駕駛上開車輛於前揭時、地違規闖越平交道經警舉發等
    情，業經證人即舉發之警員袁學武到庭具結證稱：「是固定
    感應式照相的，相片中燈光號誌已經響了，該機器的燈光號
    誌和警示器動作8秒之後才會啟動照相拍攝，且地上也有S感
    應線，如果駕駛人強行通過，就會啟動照相，閃光和警報器
    是一起動作的，8秒之後，如果有通過S感應區，才會拍照」
    等語明確（見本院卷第18頁筆錄），並有採證照片在卷可稽
    ，依採證照片所示，受處分人所駕駛之車輛，確係在警示號
    誌已亮後，闖越平交道無誤，核與證人袁學武所為證述相符
    ，自堪信為真實。至受處分人雖辯稱沒有聽到警鈴聲云云，
    然依採證照片及證人袁學武所述可知，除警鈴聲響外，尚有
    燈光號誌亮起，故縱因窗戶關閉無法明確聽聞警鈴之聲音，
    亦可經由燈光號誌之顯示而得知，故受處分人辯稱其不知道
    始闖越云云，自屬無據。
四、綜上所述，受處分人駕駛前揭汽車於上開時、地違規闖越平
    交道之行為，事證明確，原處分機關依道路交通管理處罰條
    例第54條第1款及違反道路交通管理事件統一裁罰基準表規
    定，裁處受處分人罰鍰1萬元併記違規點數3點並施以道安講
    習，核無違誤，本件受處分人之異議無理由，應予駁回。
據上論斷，應依道路交通案件處理辦法第19條，裁定如主文
中    華    民    國    99    年    10    月    12    日
                  交通法庭法  官  鄭貽馨
以上正本證明與原本無異。
如不服本裁定，應於裁定送達後5日內，向本院提出抗告狀。（
應附繕本）
                          書記官  高雪琴
中    華    民    國    99    年    10    月    12    日

司法院資訊處製作；財團法人民間司法改革基金會備份。
